【裁判字號】    98,抗,474
【裁判日期】    980527
【裁判案由】    聲請撤銷緩刑
【裁判全文】
臺灣高等法院刑事裁定                   98年度抗字第474號
    抗  告  人
    即 受刑 人  甲○○
上列抗告人因撤銷緩刑案件，不服臺灣臺北地方法院中華民國98
年4月23日裁定（98年度撤緩字第35號），提起抗告， 本院裁定
如下：
    主  文
抗告駁回。
    理  由
一、聲請意旨詳如後附之聲請書影本所載。
二、原裁定略以：
（一）按「受保護管束人在保護管束期間內，應遵守左列事項：
      ……二、服從檢察官及執行保護管束者之命令。……四、
      對於身體健康、生活情況及工作環境等，每月至少向執行
      保護管束者報告一次。五、非經執行保護管束者許可，不
      得離開受保護管束地；離開在10日以上時，應經檢察官核
      准。」、「受保護管束人違反前條各款情形之一，情節重
      大者，檢察官得聲請撤銷保護管束或緩刑之宣告。」，保
      安處分執行法第74條之2第2、4、5款及第74條之3第1項分
      別定有明文。
（二）經查：受刑人甲○○前因違反保護令案件，經原審法院以
      97年度易字第3372號刑事判決判處有期徒刑2月， 如易科
      罰金，以新台幣1千元折算1日，緩刑3年， 緩刑期間並付
      保護管束，緩刑期內禁止實施家庭暴力，該判決已於民國
      98年1月20日確定在案。惟受刑人於緩刑期間， 經聲請人
      即臺灣臺北地方法院檢察署檢察官合法通知報到執行保護
      管束命令而拒未到案，又拘提無著，難以實施保護管束，
      違反檢察官執行保安處分之命令情節重大等事實，有原審
      法院97年度易字第3372號刑事判決、本院被告前案紀錄表
      及臺灣臺北地方法院檢察署檢察官執行保護管束命令、傳
      喚受刑人到案之送達證書影本、臺灣臺北地方法院檢察署
      98年3月30日北檢玲沛98執保52字第21067號函、臺北市政
      府警察局萬華分局98年4月6日北市警萬分刑字第09830947
      800號函所檢附之報告書影本、拘票影本、 戶役政個人基
      本資料查詢結果表、本院在監在押全國紀錄表等附卷可稽
      。原審法院審酌受刑人於緩刑付保護管束期間內，未依期
      報到，行蹤不明、傳拘無著，致使檢察官無從執行保護管
      束命令，足認受刑人於緩刑期內所為，違反上開情節確屬
      重大，有保安處分執行法第74條之2第2、4、5款規定之情
      形，是聲請人聲請撤銷受刑人上開緩刑之宣告，除聲請人
      贅載刑法第93條第3項（按：該條項規定已修正刪除） 外
      ，於法並無不合，為有理由，應予准許，經核並無違誤。
三、抗告意旨略以：抗告人並非刻意逃避檢察官保護管束之執行
    ，實因並未親自收受檢察署之執行通知書，不知應於指定期
    日報到，請核對該通知之送達證書是否為抗告人親自簽收。
    又檢察官雖囑託員警協尋抗告人未果，惟員警詢查當時，抗
    告人外出工作不在家中，抗告人之女接獲員警電告命抗告人
    回電，抗告人確有回電周姓員警，惟電話並未接通，請詢問
    該名員警即可查證上情。抗告人並無故意逃避處罰之意圖，
    實因諸多巧合導致未及收受通知，爰請撤銷原裁定，更為適
    法之裁定等語。
四、惟查：受刑人於緩刑付保護管束期間內，應依期報到，如有
    行蹤不明、傳拘無著，致使檢察官無從執行保護管束命令之
    情事，足認受刑人於緩刑期內所為，違反上開情節確屬重大
    ，核與保安處分執行法第74條之2第2款、第4款、第5款規定
    情形相符，受刑人所受緩刑宣告，自應予撤銷。本件抗告人
    所述係因外出工作致未及收受送達一事縱令屬實，惟抗告人
    於離去住所前，亦應將所在處所、聯絡電話等事項告知得代
    為通知之人，使他人能迅速通知受刑人，抗告人捨此不為，
    顯已於緩刑期內，違反保護管束情節重大，原裁定自無違法
    或不當。再依卷附送達證書所示，臺灣臺北地方法院檢察署
    檢察官對抗告人發出執行保護管束命令時，抗告人並未在住
    所即臺北市○○區○○路102號4樓，送達之人即依法將該命
    令留置於抗告人住所之轄區派出所，並依法為留置送達之後
    續程序，有臺灣臺北地方法院檢察署送達證書在卷可稽（見
    臺灣臺北地方法院檢察署98年度執聲字第676 號執行卷宗）
    ，足見上開執行保護管束命令，業經合法送達，抗告意旨質
    疑本件未合法送達，顯有誤會。又抗告人是否有回電給警員
    ，或縱有回電話惟並未接通，均無礙抗告人於緩刑期內，違
    反保護管束情節重大，附此敘明。縱上所述，本件抗告，為
    無理由，應予駁回。
據上論結，應依刑事訴訟法第412條，裁定如主文。
中    華    民    國    98    年    5    月     27    日
                  刑事第四庭  審判長法  官  陳筱珮
                                    法  官  鄭水銓
                                    法  官  周煙平
以上正本證明與原本無異。
不得再抗告。
                                    書記官  陳秋雄
中    華    民    國    98    年    6     月    1     日


司法院資訊處製作；財團法人民間司法改革基金會備份。
